【裁判字號】    98,簡上,264
【裁判日期】    980806
【裁判案由】    傷害
【裁判全文】
臺灣臺北地方法院刑事判決             98年度簡上字第264號
上  訴  人
即  被  告  乙○○
上列被告因傷害案件，不服本院民國98年6 月2 日98年度簡字第
1966號第一審刑事簡易判決（聲請簡易判決處刑案號：臺灣臺北
地方法院檢察署98年度偵字第8175號），提起上訴，本院管轄第
二審之合議庭審理後，判決如下︰
    主  文
上訴駁回。
乙○○緩刑貳年。
    事  實
一、乙○○於民國97年11月29日下午4 時許，在臺北市○○區○
    ○路70巷11號之長安國中籃球場內，與友人及不相識之甲○
    ○暨甲○○之友人分組競賽，比賽過程因肢體碰撞而撞倒甲
    ○○之隊友，甲○○見狀動手推擠乙○○，乙○○心生不快
    ，竟基於傷害之犯意，徒手毆打甲○○頭部2 拳，致甲○○
    受有右耳膜破裂，右臉挫、擦傷之傷害。
二、案經甲○○訴由臺北市政府警察局中山分局報請臺灣臺北地
    方法院檢察署檢察官偵查後聲請簡易判決處刑。
    理  由
一、本判決下列所引之供述證據，上訴人即被告乙○○並未爭執
    其證據能力，且於言詞辯論終結前亦未聲明異議，本院審酌
    各該證據作成時之情況，並無不當之情形，認以之作為證據
    應屬適當，爰依刑事訴訟法第159 條之5 第2 項規定，自得
    作為證據，合先敘明。
二、上揭犯罪事實，業據被告於本院審理中坦承不諱，核與告訴
    人甲○○分別於警詢及偵訊時指證之情節相符，復有馬偕紀
    念醫院台北院區診斷證明書在卷可資佐證，足認被告之自白
    核與事實相符。本件事證明確，被告上揭犯行堪以認定。
三、核被告所為，係犯刑法第277 條第1 項之普通傷害罪。原審
    以被告罪證明確，援引上開規定及刑法第41條第1 項前段、
    刑法施行法第1 條之1 之規定，並審酌被告之犯罪動機為打
    籃球碰撞後雙方之一時衝動，以徒手拳毆之傷害手段，犯罪
    時所受刺激為告訴人先行向被告衝去且以手推被告，及告訴
    人所受傷勢，與被告已賠償告訴人新台幣（下同）4 千元，
    亦託人努力與告訴人和解之犯後態度等等一切情狀，量處被
    告拘役15日，如易科罰金以新臺幣1000元折算1 日，經核其
    認事用法，並無違誤之處，量刑亦稱妥適，是被告上訴意旨
    原否認傷害犯行，並請求撤銷原判決云云，為無理由，應予
    駁回。
四、末查，被告前未曾因犯罪而受有期徒刑以上刑之宣告，此有
    臺灣高等法院被告前案記錄表在卷可憑，其於球場競技時因
    一時失慮，偶罹刑章，犯後已坦承犯行，並當庭賠償告訴人
    2 萬7 千元，以彌補告訴人所受損害，足認被告犯後尚具悔
    意，且告訴人亦當庭表示願意原諒被告，本院認被告經此偵
    審程序及科刑教訓後，當知所警惕，信無再犯之虞，因認原
    審對被告所宣告之刑，以暫不執行為適當，爰併予諭知緩刑
    2 年，以勵自新。
據上論斷，應依刑事訴訟法第455 條之1 第1 項、第3 項、第36
8 條，刑法第74條第1 項第1 款，判決如主文。
本案經檢察官李濠松到庭執行職務。
中    華    民    國    98    年    8     月    6     日
                刑事第十九庭審判長法  官  施添寶
                                  法  官  紀文惠
                                  法  官  吳俊龍
上正本證明與原本無異。
本判決不得上訴。
                                  書記官  劉俊源
中    華    民    國    98    年    8     月    6     日
附錄本判決論罪法條：
中華民國刑法第277條
傷害人之身體或健康者，處3 年以下有期徒刑、拘役或1 千元以
下罰金。
犯前項之罪因而致人於死者，處無期徒刑或7 年以上有期徒刑；
致重傷者，處3 年以上10年以下有期徒刑。


司法院資訊處製作；財團法人民間司法改革基金會備份。
